【裁判字號】    90,易,1401
【裁判日期】    900727
【裁判案由】    毒品危害防制條例
【裁判全文】
台灣台中地方法院刑事判決                          九十年度易字第一四一號
    公  訴  人  臺灣臺中地方法院檢察署檢察官
    被      告  甲○○
右列被告因違反毒品危害防制條例案件，經檢察官提起公訴（九十年度毒偵字第一五
四三號），本院判決如左：
    主  文
甲○○連續施用第二級毒品，累犯，處有期徒刑拾月。
    事  實
一、甲○○曾因違反藥事法案件，經本院判處有期徒刑五月，嗣經台灣高等法院台中
    分院駁回上訴確定，於民國八十八年七月二十八日執行完畢。猶不知悔改，前因
    施用毒品案件，經台灣台中地方法院檢察署檢察官以八十六年度偵字第二一六０
    號違反麻醉藥品管理條例案件提起公訴，嗣因毒品危害防制條例於八十七年五月
    二十日公布，同年月二十二日生效，遂由本院依該條例第二十條第一項規定，先
    送勒戒處所觀察、勒戒，後因無繼續施用毒品傾向，由本院於八十七年八月三十
    一日判決免刑確定；嗣又繼續施用毒品，經本院以八十九年度毒聲字第三八六三
    號裁定再送觀察、勒戒後，認有繼續施用毒品傾向，而由台灣台中地方法院檢察
    署檢察官以八十九年度聲戒字第一０一九號聲請強制戒治，並以八十九年度毒偵
    字第四四七九、四九九七號聲請以簡易判決處刑，經本院分別以八十九年度沙簡
    字第四六０號判處有期徒刑六月確定，及以八十九年度毒聲字第四五七五號裁定
    令入戒治處所施以強制戒治。嗣甲○○因戒治之成效經評定合格，無繼續戒治之
    必要，由本院以八十九年度毒聲字第七四五六號裁定停止戒治，所餘戒治期間，
    付保護管束。詎甲○○明知安非他命已列為毒品危害防制條例第二條第二項第二
    款所稱之第二級毒品，竟基於施用毒品之概括犯意，於保護管束期間內，即九十
    年二月二十三日之前四日內某時，及同年三月十二日之前四日內某時，在不詳地
    點，以不詳方式，連續施用第二級毒品安非他命二次。嗣於九十年二月二十三日
    及同年三月十二日經台灣台中地方法院檢察署觀護人室採尿送驗結果，均呈甲基
    安非他命陽性反應而查悉上情。
二、案經臺灣臺中地方法院檢察署檢察官自動檢舉偵查起訴。
    理  由
一、訊據被告甲○○矢口否認上揭施用第二級毒品安非他命之犯行，辯稱：未於九十
    年二月二十三日之前四日，及同年三月十二日之前四日內施用安非他命，是和朋
    友打麻將時，因朋友吸食安非他命，伊在一旁，可能吸到二手安非他命云云。經
    查，被告於上開時間，二次在台灣台中地方法院檢察署觀護人室所採集之尿液，
    經送檢驗結果均呈甲基安非他命陽性反應，有私立中山醫學院附設孫中山先生紀
    念醫院藥物濫用檢測中心出具之檢驗報告書二紙在卷可稽。按常人如未吸用安非
    他命，其尿水應無甲基安非他命反應，倘有吸用者，約百分之七十於二十四小時
    內自尿中排出，約百分之九十於九十六小時自尿中排出，故推算吸用時間距採尿
    時間最長可能不會超過四日，此經行政院衛生署藥物食品檢驗局八十一年二月八
    日（八一）藥檢壹字第００一一五六號函示甚明，是經採尿檢驗有安非他命者，
    通常可認其人於採尿前之四日內有吸用安非他命。又於吸食煙毒及麻醉藥品之旁
    ，同時吸入該吸食者燃燒藥物所排出之氣體（即俗稱二手煙），能否在尿液中被
    檢出煙毒或甲基安非他命反應，文獻上尚無此類研究報告，然按法務部調查局檢
    驗煙毒經驗研判，若非共處於空間密閉狹小，並故意大量吸入該氣體，應不至於
    尿液中代謝出煙毒反應，亦有法務部調查局八十三年九月十七日八三發技一字第
    八三一○○一八五號函可考。是被告前揭否認施用安非他命之辯詞，尚難採信。
    本件事證明確，被告犯行堪予認定。
二、核被告所為，係犯毒品危害防制條例第十條第二項之施用第二級毒品罪。又被告
    前因施用毒品案件，經台灣台中地方法院檢察署檢察官以八十六年度偵字第二一
    六０號違反麻醉藥品管理條例案件提起公訴，嗣因毒品危害防制條例於民國八十
    七年五月二十日公布，同年月二十二日生效，遂由本院依該條例第二十條第一項
    規定，先送勒戒處所觀察、勒戒，後因無繼續施用毒品傾向，由本院於八十七年
    八月三十一日判決免刑確定；嗣又繼續施用毒品，復經本院以八十九年度毒聲字
    第三八六三號裁定再送觀察、勒戒後，認有繼續施用毒品傾向，又分別經本院以
    八十九年度沙簡字第四六０號判處有期徒刑六月確定，及以八十九年度毒聲字第
    四五七五號裁定令入戒治處所施以強制戒治，嗣甲○○因戒治之成效經評定合格
    ，無繼續戒治之必要，由本院以八十九年度毒聲字第七四五六號裁定停止戒治，
    所餘戒治期間，付保護管束，此有上開判決書及台灣台中地方法院檢察署刑案資
    料查註紀錄表、台灣高等法院被告全國前案紀錄表各一份在卷足參，其再犯本件
    施用毒品之罪，係三犯毒品危害防制條例第十條第二項之罪，不適用先行裁定送
    觀察、勒戒之規定，而應逕予論罪科刑，此觀毒品危害防制條例第二十條第三項
    前段規定自明。又其先後二次施用第二級毒品安非他命之犯行，時間緊接，犯罪
    構成要件相同，顯係基於概括犯意反覆為之，應依連續犯之規定論以一罪，並加
    重其刑。其施用前持有安非他命之低度行為，為其後施用之高度行為所吸收，不
    另論罪。再被告曾因違反藥事法案件，經本院判處有期徒刑五月，嗣經台灣高等
    法院台中分院駁回上訴確定，於八十八年七月二十八日執行完畢，有台灣台中地
    方法院檢察署刑案資料查註記錄表可按，其於有期徒刑執行完畢後，五年以內再
    犯本件有期徒刑以上之罪，為累犯，應依刑法第四十七條規定加重其刑，並遞加
    重之。爰審酌被告有施用毒品之不良素行，犯罪之動機、手段，施用毒品本係自
    戕行為，對他人法益尚無具體危害，惟一再施用毒品不知悔改，及坦承犯行之犯
    後態度等一切情狀，量處如主文所示之刑。
據上論斷，應依刑事訴訟法第二百九十九條第一項前段，毒品危害防制條例第十條第
二項、第二十條第三項前段，刑法第十一條前段、第五十六條、第四十七條，判決如
主文。
中      華      民      國    九十      年      七      月    二十七    日
                                臺灣臺中地方法院刑事第六庭
                                    法  官  許  月  馨
右正本證明與原本無異。
如不服本判決，應於判決送達後十日內向本院提出上訴狀，上訴於臺灣高等法院臺中
分院( 須附繕本 )。
                                    書記官
中      華      民      國    九十      年      七      月    二十七    日


司法院資訊處製作；財團法人民間司法改革基金會備份。
